臺灣高等法院臺中分院刑事判決　　　　　民國九十一年度上訴字第一九八四號
　　上　訴　人
　　即　被　告　丙○○　男　三.
右上訴人因搶奪案件，不服臺灣臺中地方法院中華民國九十一年十月二十二日第一審
判決（民國九十一年度訴字第二○六一號，起訴案號：臺灣臺中地方法院檢察署民國
九十一年度偵字第一四五八六號，併辦案號九十一年度偵字第一二九二四號），提起
上訴，本院判決如左：
    主      文
原判決撤銷。
丙○○連續意圖為自己不法之所有，而搶奪他人之動產，累犯，處有期徒刑貳年。
扣案機車鑰匙貳支沒收。
    事      實
一、丙○○前於民國（下同）七十八年間，因犯竊盜罪，經臺灣士林地方法院判處有
    期徒刑三年確定，於八十三年六月三十日假釋；又於假釋期間內，因犯竊盜、搶
    奪、肅清煙毒條例等罪，經臺灣板橋地方法院定執行刑為有期徒刑五年二月確定
    ，並與前揭假釋撤銷執行殘刑合併執行，於八十九年十月九日假釋期滿未經撤銷
    假釋以已執行論。仍不知悔改，竟意圖為自己不法之所有，基於竊盜概括犯意，
    於九十一年七月一日下午三時許，在臺中市○○路○段二○七巷三○號前，以自
    備之機車鑰匙，插入機車鑰匙孔搖動，著手竊取甲○○所有車牌號碼ＯＹＡ—三
    六○號重型機車，尚未得手之際，即為車主甲○○發覺而報警查獲，並扣得其所
    有上開機車鑰匙一支。嗣丙○○基於同一竊取機車之概括犯意，且因積欠他人債
    務，無力償還，意圖利用竊取機車行搶，再於九十一年七月二十九日上午十一時
    三十分許，在臺中縣大肚鄉○○路加油站旁，以自備機車鑰匙，竊取戊○○所有
    車牌號碼ＪＧＰ—二一二號重型機車得手。而意圖為自己不法之所有，基於搶奪
    概括犯意，騎乘上開機車，先於同日上午十二時二十五分許，在臺中市○○路與
    梅川西路口，趁乙○○騎乘機車未及防備之際，自後搶奪乙○○置於機車踏板上
    之皮包一只〔內有現金新台幣（下同）三千八百二十九元及行動電話一支〕，得
    手後逃逸；再於同日上午十二時三十分許，在臺中市○○○路與民權路口，趁己○○騎乘機車未及防備之際，自後搶奪己○○置於機車踏板上之皮包一只（內有
    現金三千五百八十二元及行動電話一支），得手後逃逸。嗣於同日上午十二時三
    十分許，丙○○騎乘機車行經臺中市○○○路與民生北路口時，見警員趕至，一
    時心慌，撞及路旁自用小客車，人車倒地，而為警逮捕，並在丙○○騎乘之機車
    上起獲乙○○、己○○右揭遭搶物品，及扣得丙○○所有供行竊用之機車鑰匙一
    支。計扣得先後行竊用機車鑰匙二支。
二、案經台中市警察局第一分局、第三分局分別報告臺灣臺中地方法院檢察署檢察官
    偵查起訴及移送併案。
    理      由
一、上訴人即被告丙○○（以下簡稱被告）於本院審理時未到庭，右開犯罪事實，業
    據被告於警訊、偵查、原審審理時坦認不諱（見一二九二四號偵查卷第十、十一
    、二十九頁、一四五八六號偵查卷第十一、十二、三十九、四○、四六頁，原審
    卷第一六－一八、四八、四九頁），核與被害人甲○○、戊○○、乙○○、己○○等人指訴情節相符（見一二九二四號偵卷第一二頁、一四五八六號偵卷第一三
    至一五、五六頁），並有贓物認領保管收據四紙附卷可稽（見一二九二四號偵卷
    第一三頁、一四五八六號偵卷第一六、一七、六一頁），復有上開機車鑰匙二支
    扣案可資佐證，足見被告自白與事實相符。本件事證明確，被告犯行堪以認定。
二、核被告所為，係犯刑法第三百二十條第一項竊盜既遂罪及同法條第三項第一項之
    竊盜未遂罪，同法第三百二十五條第一項搶奪罪。被告行竊甲○○機車部分之犯
    行，已著手於犯罪之實行而不遂，為未遂犯。被告先後一次竊盜既遂、一次竊盜
    未遂及二次搶奪犯行，時間緊接，各犯罪構成要件相同，顯係基於概括犯意為之
    ，應依連續犯之規定分別論以一竊盜既遂罪及搶奪罪，並各加重其刑。公訴人雖
    未就被告行竊甲○○機車部分之犯行提起公訴，惟此部分與起訴成罪之竊盜犯行
    有連續犯之裁判上一罪關係，為起訴效力所及，且經檢察官移送併案，法院自得
    併予審理。又被告於內勤檢察官訊問時已表明：偷ＪＧＰ—二一二號機車即係準
    備去作案搶錢（見一四五八六號偵卷第三九頁），是其所犯竊盜及搶奪二罪間，
    有手段目的之牽連關係，為牽連犯，應依刑法第五十五條規定，從一重之搶奪罪
    處斷。公訴意旨認被告所犯前揭二罪，應予分論併罰，容有未洽。被告前於七十
    八年間，因犯竊盜罪，經臺灣士林地方法院判處有期徒刑三年確定，於八十三年
    六月三十日假釋；又於假釋期間內，因犯竊盜、搶奪、肅清煙毒條例等罪，經臺
    灣板橋地方法院定執行刑為有期徒刑五年二月確定，並與前揭假釋撤銷執行殘刑
    合併執行，於八十九年十月九日假釋期滿未經撤銷假釋以已執行論，有臺灣高等
    法院被告全國前案紀錄表及刑案資料查註紀錄表在卷可參（見一四五八六號偵卷
    第三頁，原審卷第七、八、一○頁），其於有期徒刑執行完畢後五年內再犯本件
    有期徒刑之罪，為累犯，應依法遞加重其刑。
三、原審為科刑判決，固非無見，惟查被告於九十一年七月一日，係以其所有機車鑰
    匙一支行竊未遂，於同年月廿九日另以其所有之機車鑰匙一支行竊既遂，經警分
    別查扣，為被告於警訊、偵查時供認明確，並有該二支鑰匙扣案可證（見一二九
    二四號偵查卷第十、十八、廿七、廿九頁、一四五八六號偵查卷第廿四頁），而
    原審認被告第一次係以路旁檢拾之機車鑰匙行竊未果，其認定事實，尚有未洽，
    又原審既認第一次行竊未遂所用之機車鑰匙，係路旁檢拾，則應非被告所有，而
    併予宣告沒收，其理由與事實亦有矛盾，被告上訴，未具理由，空言不服原判決
    ，雖無理由，但原判決既有上述可議之處，仍應由本院將原判決撤銷改判，審酌
    被告素行不佳，曾犯如事實欄所載各罪，有上開前案紀錄表可憑，身體健全，不
    思努力工作賺取正當酬勞，竟藉行竊及行搶手段牟取他人財物，惡性非輕，惟被
    告於下手行搶時，並未刻意傷害被害人之身體，業據被害人己○○陳明在卷（見
    原審九十一年十月八日審判筆錄第五頁），且犯罪後坦承犯行，表示悔意等一切
    情狀，量處如主文第二項所示之刑。扣案機車鑰匙二支，為被告所有供犯罪所用
    之物，業據被告供明在卷（見原審九十一年十月八日審判筆錄第三、四頁），爰
    依刑法第三十八條第一項第二款規定，宣告沒收。
四、被告經合法傳喚，無正當理由未到庭，爰不待其陳述逕行判決。
五、據上論斷，應依刑事訴訟法第三百六十九條第一項前段、第三百六十四條、第二
    百九十九條第一項前段，第三百七十一條，刑法第五十六條、第三百二十條第一
    項、第三百二十五條第一項、第五十五條、第四十七條、第三十八條第一項第二
    款，罰金罰鍰提高標準條例第一條前段，判決如主文。
本案經檢察官丁○○到庭執行職務。
中      華      民      國      九十一  年      十二    月      三十一  日
                                臺灣高等法院臺中分院刑事第一庭
                                      審判長法  官  陳  紀  綱
                    法  官  方  艤  駐
                                            法  官  陳  登  源
右正本證明與原本無異。
如不服本判決應於收受送達後十日內向本院提出上訴書狀，其未敘述上訴之理由者並
得於提起上訴後十日內向本院補提理由書（均須按他造當事人之人數附繕本）。
                                            書記官  林  明  冬
中      華      民      國      九十二  年      一      月      二      日
附錄論罪科刑法條
刑法第三百二十條第一項、第三項
意圖為自己或第三人不法之所有，而竊取他人之動產者，為竊盜罪，處五年以下有期
徒刑、拘役或五百元以下罰金。
前二項之未遂犯罰之。
刑法第三百二十五條第一項
意圖為自己或第三人不法之所有，而搶奪他人之動產者，處六月以上五年以下有期徒
刑。
                                                                      Ａ
